【裁判字號】    90,易,618
【裁判日期】    901102
【裁判案由】    竊盜
【裁判全文】
台灣苗栗地方法院刑事判決                            九十年度易字第六一八號
    公  訴  人  臺灣苗栗地方法院檢察署檢察官
    被      告  戊○○
                丁○○
右列被告因竊盜案件，經檢察官提起公訴（九十年度偵字第二０六四號、偵字第三一
三一號），本院判決如左：
    主  文
戊○○共同竊盜，累犯，處有期徒刑參月。鋁門鑰匙壹支沒收。又帶兇器竊盜，累
犯，處有期徒刑柒月。又竊盜，累犯，處有期徒刑參月。應執行有期徒刑拾壹月。鋁
門鑰匙壹支沒收。
丁○○共同竊盜，累犯，處有期徒刑參月，如易科罰金，以參佰元折算壹日。鋁門鑰
匙壹支沒收。
    事  實
一、戊○○曾因違反麻醉藥品管理條例案件，經臺灣新竹地方法院判處有期徒刑七月
    確定，於民國八十六年十二月十七日執行完畢。丁○○曾因竊盜案件，經臺灣苗
    栗地方法院判處有期徒刑三月確定，於八十九年六月七日執行完畢。詎均不思悔
    改，(1)戊○○於九十年四月一日，在苗栗縣頭份鎮○○路金天地大樓附近，意圖
    為自己不法之所有，與意圖為第三人不法所有之丁○○，基於共同竊盜之犯意聯
    絡，推由丁○○以自備之鋁門鑰匙一支（未扣案），啟動乙○○所有置放於該處
    之車牌號碼ＲＹＯ─四０七號輕型機車一輛，供由戊○○騎乘得手，以為代步之
    用。(2)戊○○復於同年月十八日上午七時許，在同鎮○○路六一七號附近，另起
    竊盜之犯意，意圖為自己不法之所有，持客觀上可供作兇器使用之扳手一支（未
    扣案），竊取丙○○所有懸掛於機車上之ＳＢＣ─六一五號車牌一面，得手後將
    之懸掛於前開竊得之機車上使用。嗣於同年四月二十二日下午四時二十分許，戊○○利用其自備鑰匙騎乘上開機車行經同鎮○○○街五號前為警查獲，並扣得鑰
    匙一支（機車及車牌已分別發還乙○○、丙○○）。(3)戊○○於同年六月一日上
    午八時許，在同鎮○○路頭份鎮農會旁，趁甲○○鑰匙忘記拔下即將其所有車牌
    號碼ＩＩＢ─九六三號重型機車停放於該處之際，復另起竊盜之犯意，意圖為自
    己不法之所有，而徒手竊取該輛機車得手，供己代步之用。嗣於同年六月二十三
    日凌晨二時許，騎乘上開機車行經同鎮○○路與忠孝二路口時，又為警查獲（機
    車及鑰匙均已發還甲○○）。
二、案經被害人乙○○訴由苗栗縣警察局頭份分局報告臺灣苗栗地方法院檢察署檢察
    官偵查起訴。
    理  由
一、右揭事實，訊據被告戊○○於偵審中、被告丁○○於本院審理時均坦承不諱，經
    核與被害人乙○○、丙○○、甲○○於警訊中之指述相符。又起訴意旨以被告二
    人於九十年「四月初某日，在苗栗縣頭份鎮忠孝里金天地大樓前」，共同竊取乙○○所有「於同年四月一日在苗栗縣頭份鎮○○路台汽客運站前失竊，現為不詳
    姓名之人持有」之ＲＹＯ─四０七號輕型機車一節，無非係以被告與被害人分別
    於偵查中之供詞為論據，經查，被害人指訴失竊之時間「四月一日」與被告供稱
    之「四月初某日」均屬四月初，而頭份鎮之「金天地大樓」（被告供稱竊取地點
    ）與台汽客運站（被害人所指失竊地點），二者均在頭份鎮○○路，且近在咫尺
    ；故被告二人於偵查中之供述與被害人乙○○指訴其車輛失竊之時間、地點均若
    合符節，其文字之略有出入，僅是描述方法有所不同，是認渠等所供之竊取與失
    竊顯屬同一事件，被告應係於九十年四月一日在前揭同一地點竊取乙○○所直接
    管理支配之機車甚明。起訴意旨誤認係「現為不詳姓名之人持有」一節，即與本
    院事實略有所出入，惟並不影響本件被告罪責之認定，附此敘明。此外，復有贓
    物認領保管單三紙、機車失竊資料個別查詢報表二紙、及ＲＹＯ─四０七號機車
    、ＳＢＣ─六一五號車牌照片二張附卷可稽，堪證被告二人之自白與事實相符；
    本件事證明確，被告犯行均洵堪認定。
二、按「扳手」為金屬材質，頂端尖銳，對人之生命、身體均可造成危險，可供兇器
    使用；而被告戊○○為如事實欄(2)行為時，所持之金屬扳手長達三十公分，業據
    其於審理中供承在卷，雖未扣案，然可供兇器使用甚明。核被告戊○○於事實欄
    (1)(3)所為、丁○○於事實欄(1)所為，均係犯刑法第三百二十條第一項之竊盜罪。
    被告戊○○於事實欄(2)所為，係犯刑法第三百二十一條第一項第三款之攜帶兇器
    竊盜罪。被告二人就犯罪事實欄(1)之竊盜犯行，有犯意之聯絡及行為之分擔，均
    為共同正犯。又被告戊○○先後三次竊盜犯行，均係臨時起意，亦據其於審理中
    供述甚明並載於筆錄，既顯非基於概括犯意為之，應係數罪而予分論併罰。公訴
    人認應依連續犯規定，從一重論以刑法第三百二十一條第一項第三款之攜帶兇器
    竊盜罪，並加重其刑，尚有誤會，併此敘明。末查被告戊○○、丁○○均曾受有
    期徒刑之執行完畢（有臺灣苗栗地方法院檢察署刑案資料查註紀錄表及臺灣高等
    法院被告全國前案紀錄表可參）後，五年內再犯本件有期徒刑以上之罪，均為累
    犯，均應依刑法第四十七條規定加重其刑。爰審酌被告戊○○、丁○○犯罪之動
    機、目的、手段、犯後態度良好（戊○○自始於偵審中均供認不諱，丁○○在審
    理中自白其犯行）等一切情狀，分別量處如主文所示之刑，並就戊○○部分定其
    應執行之刑、丁○○部分同時諭知易科罰金之折算標準，以示懲儆。至被告共同
    為事實欄(1)竊盜所用之鋁門鑰匙一支，雖未扣案，然既經被告丁○○陳明應係放
    在家中（惟不知確實所在），即不能證明已經滅失，仍應依刑法第三十八條第一
    項第二款規定宣告沒收；至供被告戊○○為事實欄(2)所為之扳手一支，未經扣案
    ，且據陳明已經丟棄，即不能證明仍然存在；爰不宣告沒收。至扣案之鑰匙一支
    ，既經查明與本案之犯罪事實無關，顯係被告戊○○於嗣後自行覓得，供以發動
    其前已竊得機車之用，該鑰匙與被告已完成之竊盜行為無關，原無從沒收，併此
    敘明。
據上論斷，應依刑事訴訟法第二百九十九條第一項前段，刑法第二十八條、第三百二
十一條第一項第三款、第三百二十條第一項、第四十七條、第四十一條第一項前段、
第五十一條第五款、第三十八條第一項第二款，罰金罰鍰提高標準條例第一條前段、
第二條，判決如主文。
中      華      民      國    九十      年     十一     月      二      日
                                      臺灣苗栗地方法院刑事第一庭
                                          法  官    楊  台  清
右正本證明與原本無異。
如不服本判決，應於判決送達後十日內向本院提出上訴狀( 應附繕本 )，上訴於
臺灣高等法院台中分院。
                                          書記官    李  惠  雯
中      華      民      國    九十      年     十一     月      二      日
附錄論罪科刑法條：
刑法第三百二十一條
犯竊盜罪而有左列情形之一者，處六月以上五年以下有期徒刑。
第三款：攜帶兇器而犯之者。
第三百二十條第一項
意圖為自己或第三人不法之所有，而竊取他人之動產者，為竊盜罪，處五年以下有期
徒刑、拘役或五百元以下罰金。


司法院資訊處製作；財團法人民間司法改革基金會備份。
